ru: Конструкция стропы: Закрытые пальцы; Межпальцевые; Нет; Только ладонь; Другое
zh-TW: 蹼帶設計: 全指; 指間; 無; 僅手掌; 其他
ja: ウェビングデザイン: フルフィンガー; インターフィンガー; なし; パームオンリー; その他
tr: Parmak arası perde tasarımı: Tam parmak; Parmak arası; Yok; Sadece avuç içi; Diğer
ko: 웨빙 디자인: 풀 핑거; 인터 핑거; 없음; 팜 온리; 기타
cs: Konstrukce popruhů: Celoprstový; Meziprstový; Žádný; Pouze dlaň; Jiný
sv: Banddesign: Helfinger; Mellan fingrar; Ingen; Endast handflata; Övrigt
vi: Thiết kế dây đai: Kín ngón; Giữa các ngón; Không có; Chỉ lòng bàn tay; Khác
lt-LT: Audimo dizainas: Visų pirštų; Tarpupirščių; Nėra; Tik delno; Kita
da: Webbingdesign: Helfinger; Mellemfinger; Ingen; Kun håndflade; Andet
ro-RO: Designul chingii: Cu degete întregi; Între degete; Fără; Doar în palmă; Altele
hu: Heveder kialakítása: Teljes ujjú; Ujjak közötti; Nincs; Csak tenyér; Egyéb
fr: Structure de la palmure: Doigts entiers; Interdigital; Aucun; Paume uniquement; Autre
de: Design der Schwimmhäute: Vollfinger; Zwischen den Fingern; Keine; Nur Handfläche; Andere
zh-CN: 指蹼设计: 全指; 指间; 无; 仅手掌; 其他
th: การออกแบบสายรัด: เต็มนิ้ว; ระหว่างนิ้ว; ไม่มี; เฉพาะฝ่ามือ; อื่นๆ
it: Design della membrana: A dita intere; Tra le dita; Nessuno; Solo palmo; Altro
pl: Konstrukcja błony między palcami: Pełne palce; Międzypalcowe; Brak; Tylko na dłoni; Inne
el: Σχεδίαση ιμάντα: Ολόκληρα δάχτυλα; Ανάμεσα στα δάχτυλα; Κανένα; Μόνο στην παλάμη; Άλλο
hr-HR: Dizajn remena: Puni prsti; Između prstiju; Nema; Samo na dlanu; Ostalo
pt-BR: Webbing design: Dedos inteiros; Entre os dedos; Nenhum; Apenas a palma; Outro
pt-PT: Design da fita: Dedos completos; Entre dedos; Nenhum; Apenas palma; Outro
en: Webbing design: Full-finger; Inter-finger; None; Palm-only; Other
sk-SK: Dizajn popruhov: Celoprstové; Medziprstové; Žiadne; Iba dlaňové; Iné
sl-SI: Zasnova plavalne mrene: Za vse prste; Med prsti; Brez; Samo za dlan; Drugo
es: Diseño de membrana: Dedos completos; Interdigital; Ninguno; Solo palma; Otro
bg-BG: Дизайн на ципестата свръзка: С цели пръсти; Между пръстите; Няма; Само за дланта; Друго
nl: Weefselontwerp: Hele vingers; Tussen vingers; Geen; Alleen handpalm; Overig
nb: Bånddesign: Helfinger; Mellomfinger; Ingen; Kun håndflate; Annet
fi: Nauhakudoksen rakenne: Kokosorminen; Sormien välinen; Ei mitään; Vain kämmen; Muu